臺灣雲林地方法院刑事判決
110年度交易字第261號
公  訴  人  臺灣雲林地方檢察署檢察官 
被      告  莊皓翔



選任辯護人  林彥百律師
上列被告因過失傷害案件，經檢察官提起公訴（110年度偵字第1
481號），被告於準備程序就被訴事實為有罪之陳述，經本院合
議庭裁定由受命法官獨任行簡式審判程序，判決如下：
    主  文
乙○○犯過失傷害罪，處有期徒刑肆月，如易科罰金，以新台幣壹
仟元折算壹日。
    事  實
一、乙○○於民國109年10月11日下午6時51分許，將其所駕駛車牌
    號碼000-0000號自用小客車，行駛至雲林縣○○鎮○○街00號南
    向車道停車時，應注意停放車輛時，不得佔用車道停車，且
    開啟車門前，應注意其他車輛，並讓其先行。而依當時天候
    晴、夜間有照明，柏油路面乾燥、無缺陷、無障礙物，視距
    良好，又無不能注意之情形，竟疏未注意，佔用立新街南向
    部分車道停車，且疏未注意後方來車，貿然打開駕駛座車門
    。適有丙○○騎乘車牌號碼000-000號重型機車，搭載王○婷(9
    7年3月生，姓名年籍詳卷)，沿立新街由北往南方向行駛至
    該處，閃煞不及，發生碰撞，當場人車倒地，丙○○因而受有
    左側第5蹠骨移位閉鎖性骨折、右前臂5×2公分擦傷、右中指
    及無名指1×0.5公分擦傷、左手肘2×2公分擦傷、右腳小指0.
    5×0.5公分擦傷2處等傷害；王○婷受有右足挫傷之傷害。乙○
    ○於肇事後在未被有偵查犯罪職權之機關或公務員發覺前，
    主動向到場處理之員警坦承其為車禍肇事之人，嗣並接受裁
    判。
二、案經丙○○、王○婷訴由雲林縣警察局虎尾分局報告臺灣雲林
    地方檢察署檢察官偵查起訴。
    理  由
壹、程序方面：
    本案被告乙○○所犯之罪，非死刑、無期徒刑、最輕本刑為3
    年以上有期徒刑之罪，或高等法院管轄第一審之案件，被告
    於準備程序中，就前揭被訴事實為有罪之陳述，經告以簡式
    審判程序之旨，並聽取被告與公訴人之意見後，本院爰依刑
    事訴訟法第273條之1第1項規定，裁定本案行簡式審判程序
    。
貳、認定犯罪事實之證據及理由：
一、上開犯罪事實，業據被告坦認不諱（本院卷第103頁、第110
    頁、第112頁），核與證人即告訴人丙○○、王○婷證述情節大
    致相符（偵卷第17至19頁、第21頁、第29至31頁、第33頁、
    第101至102頁)，復有道路交通事故現場圖、道路交通事故
    調查報告表㈠及㈡、道路交通事故車損及現場照片（偵卷第39
    至43頁、第51至64頁）、證號查詢機車、汽車駕駛人資料、
    車牌號碼000-0000號自用小客車、車牌號碼000-000號普通
    重型機車之車號查詢汽車、機車車籍資料各1份（偵卷第65
    至73頁）、告訴人丙○○之天主教若瑟醫療財團法人若瑟醫院
    診斷證明書、告訴人王○婷之天主教若瑟醫療財團法人若瑟
    醫院診斷證明書等各1份（偵卷第35、37頁，本院卷第121至
    129頁）在卷可查，足認被告上揭任意性自白與事實相符，
    可以採信。
二、按汽車停車時，顯有妨礙其他人、車通行處所，不得停車，
    且汽車臨時停車或停車，汽車駕駛人或乘客開啟或關閉車門
    時，應注意行人、其他車輛，並讓其先，道路交通安全規則
    第112條第1項第9款及第112條第5項第3款定有明文。被告既
    考領有普通小型車駕駛執照，有證號查詢汽車駕駛人資料在
    卷可參（見偵卷第67頁），對於上開規定自應知之甚詳；而
    當時天候晴、夜間有照明、路面乾燥無缺陷，無障礙物，視
    距良好，應無不能注意之情事，有道路交通事故調查報告表
    ㈠在卷可憑，被告竟疏未遵守上述規定，佔用車道停車，未
    注意其他來車即開啟車門，致騎乘機車駛至該處之告訴人閃
    煞不及，發生碰撞，告訴人丙○○、王○婷均倒地，因而受有
    上述傷害，被告為有過失至明，且其過失與告訴人丙○○、王
    ○婷所受傷害間有相當因果關係。本件經送交通部公路總局
    嘉義區監理所嘉雲區車輛行車事故鑑定會鑑定結果，亦同此
    認定，有該會110年12月14日函與所附之鑑定意見書可佐，
    益徵被告確有過失。故被告自白核與事實相符，本件事證明
    確，被告犯行堪以認定，應依法論科。
三、論罪科刑：
  ㈠核被告所為，係犯刑法第284條前段之過失傷害罪。
  ㈡又被告以一過失駕車行為，同時造成告訴人丙○○、王○婷各受
    有如犯罪事實欄一所載之傷害，係以一行為而觸犯構成要件
    相同之二過失傷害罪，為想像競合犯，應依刑法第55條前段
    規定從一重處斷（以告訴人丙○○所受傷勢較重，情節較重）
    。
  ㈢被告於肇事後未被有偵查權之公務員或機關發覺其為犯嫌前
    ，留在事故現場向到場處理之警員自首坦承肇事並接受裁判
    乙節，有雲林縣警察局虎尾分局交通分隊道路交通事故肇事
    人自首情形紀錄表1紙（偵卷第47頁）附卷可按，爰依刑法
    第62條前段之規定減輕其刑。
  ㈣爰審酌被告占用車道停車，且向外開啟車門時疏未注意安全
    ，因而肇事致使告訴人丙○○、王○婷受有上述傷害，所為實
    不可取，參酌告訴人丙○○蹠骨移位閉鎖性骨折，因癒合變形
    仍持續就醫，王○婷所受傷勢為挫傷，及被告為肇事原因，
    告訴人丙○○無肇事因素之過失程度，被告前有肇事逃逸經緩
    起訴處分之前科，有臺灣高等法院被告前案紀錄表在卷可稽
    ，念及被告犯後坦承犯行，未與告訴人等達成和解，賠償告
    訴人等所受之損害之犯後態度，兼衡被告自述高中畢業之教
    育程度，離婚、育有2名未成年女，受僱從事裝潢工作，月
    薪約新台幣3萬元，與父母、小孩同住之家庭經濟狀況等一
    切情狀，量處如主文所示之刑，並諭知易科罰金之折算標準
    。
四、另被告請求緩刑之宣告乙節，經查被告前雖未曾因故意犯罪
    受有期徒刑以上刑之宣告，有臺灣高等法院被告前案紀錄表
    1份附卷可稽，惟雙方迄未能和解並徵得告訴人2人原諒，告
    訴代理人復當庭請求對被告從重量刑，是以並無暫不執行為
    適當之情形，爰不予宣告緩刑，附此敘明。
據上論斷，應依刑事訴訟法第273條之1第1項、第299條第1項前
段，刑法第284條前段、第55條、第62條前段、第41條第1項前段
，刑法施行法第1條之1第1項，判決如主文。
本案經檢察官甲○○提起公訴，檢察官顏鸝靚到庭執行職務。
中　　華　　民　　國　　111 　年　　4 　　月　　12　　日
                  刑事第五庭  法  官  張恂嘉
以上正本證明與原本無異。
如不服本判決應於收受判決後20日內向本院提出上訴書狀，並應
敘述具體理由；其未敘述上訴理由者，應於上訴期間屆滿後20 
日內向本院補提理由書（均須按他造當事人之人數附繕本）。「
切勿逕送上級法院」。告訴人或被害人如對於本判決不服者，應
具備理由請求檢察官上訴，其上訴期間之計算係以檢察官收受判
決正本之日期為準。
                              書記官  洪青霜
中　　華　　民　　國　　111 　年　　4 　　月　　12　　日
附錄本案論罪科刑法條：
中華民國刑法第284條
因過失傷害人者，處一年以下有期徒刑、拘役或十萬元以下罰金
；致重傷者，處三年以下有期徒刑、拘役或三十萬元以下罰金。